【裁判字號】    95,判,1616
【裁判日期】    950928
【裁判案由】    虛報出口貨物
【裁判全文】
最  高  行  政  法  院  判  決
                                     95年度判字第01616號
上  訴  人  上好有限公司
代  表  人  甲○○
被 上 訴人  財政部臺北關稅局
代  表  人  江安雄
上列當事人間因虛報進口貨物事件，上訴人對於中華民國93年11
月4日臺北高等行政法院92年度訴字第2587號判決，提起上訴。
本院判決如下：
    主  文
上訴駁回。
上訴審訴訟費用由上訴人負擔。
    理  由
一、緣上訴人於民國89年10月5日委由長勵報關行有限公司向被
    上訴人申報進口日本成衣、雜貨等乙批（報單號碼：第CH／
    89／374／01188號），原申報BLOUSE OF PO 45% AC 45% WO
    10%等共707項貨物，完稅價格新臺幣（下同）282,426元。
    經被上訴人查核結果，認報價偏低，經檢附報關發票送財政
    部關稅總局驗估處查得實到貨物完稅價格應為1,085,652元
    ，遂認上訴人涉有繳驗不實發票，逃漏進口稅款之行為，被
    上訴人爰依海關緝私條例第37條第1項及第44條規定，處上
    訴人所漏進口稅額2倍之罰鍰計186,366元，並追徵所漏進口
    稅費計93,524元。上訴人不服，循序提起行政訴訟。
二、上訴人於原審起訴主張：衣服並非規格化工業產品，其價格
    因款式、品牌是否不再流行及採購時機不同而有極大差異。
    而上訴人選擇適當時機向不同廠商大量搜購後，集中由日本
    JAPAN BEST GOOD CO.統一發貨至上訴人，其簽發之發票即
    根據上訴人與賣方所交易價格簽發，亦即為關稅法第25條所
    稱之交易價格。被上訴人未合理說明是否有調閱其他進口廠
    商同樣類似貨物之申報進口時之完稅價格紀錄，逕自排除該
    法條之適用，且對上訴人申請復查時質疑價格報價偏低依據
    略而不提，顯然違法不當。且向不同廠商搜購再委由一家廠
    商統一發貨，依買賣雙方之交易價格由發貨商簽發發票已屬
    貿易常態，被上訴人不盡查證義務空言否認其為交易價格自
    不適法。況上訴人一再要求被上訴人依關稅法第37條規定，
    參考調閱與上訴人同樣進口來自同一地區同樣貨品的進口商
    ，但被上訴人卻不採納而將本案列為個案處理，使上訴人承
    受重大損失及不同待遇。又上訴人申請依訴願法第63條至第
    65條規定，請財政部通知上訴人攜帶有關資料到會陳述，並
    與驗估處或被上訴人進行言詞辯論，惟未經採納。請撤銷訴
    願決定及原處分等語。
三、被上訴人則以：本案原申報進口價格僅佔日本出口申報價格
    25.4%，係由駐日經濟文化代表處經濟組向日本官方查得，
    應具證據力與公信力，其核定金額亦由此計算，毋須逐項核
    估，即可由整批貨物之FOB價格計算實際交易價格，前於上
    訴人申請復查時即已明確告知。又日本官方提供之出口FOB
    價格即為實際交易價格，符合行為時關稅法第12條（現行條
    文第25條）之規定，即可認定為真實。再查上訴人所繳之發
    票上所載「JAPAN BEST GOOD CO.LTD.」並非真正供應商，
    且發票金額與向日本官方詢得具公信力之FOB價格差距甚大
    ，上訴人有繳驗不實發票及低報價格逃漏稅款之行為，被上
    訴人依法論處，核屬允當。至於上訴人一再要求被上訴人參
    考調閱與上訴人公司同樣進口來自同一地區同樣貨品的進口
    商之情事，因案情不同，無法遽予相同之認定。另上訴人申
    請依訴願法第63條至65條規定，請財政部指定上訴人攜帶有
    關資料到會陳述並與財政部關稅總局驗估處或被上訴人人員
    言詞辯論，既經財政部審酌結果，認為無通知上訴人到場陳
    述意見及進行言詞辯論之必要，被上訴人當予尊重等語，資
    為抗辯。
四、原審斟酌全辯論意旨及調查證據之結果，以：本件上訴人於
    89年10月5日向被上訴人申報進口日本成衣、雜貨等乙批，
    原申報BLOUSE OF PO 45% AC 45% WO 10%等共707項貨物，
    完稅價格282,426元，經被上訴人查核結果，認報價偏低，
    經檢附報關發票送財政部關稅總局驗估處查價，該驗估處將
    上訴人報關所檢附之發票等檢送駐外單位查證，嗣據駐外人
    員查復，本案上訴人原申報進口價格僅占日本出口申報價格
    之25.4%，因而查得實到貨物完稅價格應為1,085,652元，有
    進口報單、被上訴人第000000-0號緝私報告表、財政部關稅
    總局驗估處91年4月26日總驗2（4）字第91100315號函及臺
    北駐日經濟文化代表處經濟組90年3月9日日經關傳松元0000
    0000號關務傳真附原處分卷可稽，查價部分並經證人即在日
    本向日本海關查價之我國關稅局人員劉松貴證述屬實。原處
    分因而認上訴人涉有繳驗不實發票，逃漏進口稅款之行為，
    科處上訴人所漏進口稅額二倍之罰鍰計186,366元，並追徵
    所漏進口稅費93,524元，揆諸海關緝私條例第37條第1項第3
    款及第44條前段規定，並無不合。又所謂交易價格，係指進
    口貨物由輸出國銷售至中華民國實付或應付之價格，為行為
    時關稅法第12條第2項所明定，上訴人原申報進口價格經查
    證僅占日本出口申報價格之25.4%，據此推算之日本之申報
    價格為交易價格，即無不合。上訴人報關之發票所載價格既
    經查證不實，其復無法提出確實之交易價格證明，空言被上
    訴人核價違法不當，自不足採。況上訴人未具體指出有如何
    之廠商進口同樣類似貨物，空言質疑是否有調閱其他進口廠
    商同樣類似貨物申報進口時之完稅價格紀錄，及要求參考調
    閱與上訴人同樣進口自同一地區同樣貨品之進口商云云，亦
    不足採。因認原處分並無違法，訴願決定予以維持，亦無不
    合，而判決駁回上訴人之訴。
五、本院按：本件據財政部關稅總局驗估處91年4月26日總驗二
    （四）字第91100315號函略稱：「本案進口人報關所檢附之
    發票，經本處函請駐日經濟文化代表處經濟組查證結果，原
    申報進口價格僅佔日本出口申報價格之25.4%，進口人涉有
    繳驗不實發票及低報價格逃漏關稅情事。」，並經實際查證
    之證人劉松貴證明確係向日本海關官員查證屬實，故由我駐
    日經濟文化代表處向日本官方查證資料，應具證據力與公信
    力。且本件上訴人既自承開立發票之日本「JAPAN BEST
    GOOD CO.,LTD.」並非真正供應商，而其金額與日方查得FOB
    差距甚大，上訴人未能提供合理說明及相關佐證文件，證明
    其原申報價格為符合行為時關稅法第12條之實付或應付價格
    ，是以上訴人原申報價格自不得作為計算完稅價格之依據等
    情，業經原判決於理由中敘明所憑之證據及得心證之事由，
    核與證據及論理法則均無違，上訴意旨猶以：本件進口貨品
    計707項，各項價格不同，駐日代表查價結果竟可換算為每
    項價格僅佔日本出口申報價格25.4%，原審法院就其查價過
    程以每項價格之換算方法如何未盡調查之責，遽為不利上訴
    人之認定，有判決不備理由之違法。又海關駐日查價代表於
    原審法院稱其查價係利用私人關係於應酬間請日方相關人士
    提供資料，惟未說明提供資料之日方人士係何單位人員，亦
    無官方資料、市場批發廠商及市場調查價格，原判決遽認此
    乃日方官員協查而有證據能力，顯與事實不符云云，無非係
    就原審取捨證據認定事實職權行使之爭執，尚難認原判決有
    違背法令之違法。次查海關緝私條例第37條第1項第3款以繳
    驗偽造、變造或不實之發票或憑證為其構成要件，只要所繳
    驗之憑證為偽造、變造或不實三者中之一種，即合於該要件
    。本件上訴人所繳驗之發票所載價格，僅為出口時在日本海
    關所申報價格之25.4%，業如前述，足認上訴人報驗之發票
    所載之價格為不實，被上訴人據以處罰上訴人，自無不合，
    並不以該發票出於偽造或變造為必要。且其他案件是否應補
    稅，應視財政部關稅總局驗估處查證結果，視個案案情認定
    其發票是否不實，上訴意旨以：報關所附發票係發貨商簽發
    ，並非偽造變造，縱被上訴人不認同發票價格而予提高，亦
    僅得補稅而不得遽以科罰。原處分予以科罰顯然違反平等原
    則云云，亦非可採。末查訴願審議原則上採書面審查決定，
    必要時始有通知訴願人及其他相關人陳述意見或行言詞辯論
    ，是受理訴願機關認為無必要而未通知上訴人言詞辯論，尚
    無不合。至上訴人聲請本院行言詞辯論，因本案事實已足認
    定，自無行言詞辯論之必要，併此敘明。綜上，原審斟酌全
    辯論意旨及調查證據之結果，將原決定及原處分均予維持，
    駁回上訴人之訴，核無違誤。上訴論旨，指摘原判決違誤，
    求予廢棄，難認有理由，應予駁回。
據上論結，本件上訴為無理由，爰依行政訴訟法第255條第1項、
第98條第3項前段，判決如主文。
中    華    民    國    95    年    9     月    28    日
                  第五庭審判長法  官  鄭  淑  貞
                              法  官  黃  合  文
                              法  官  吳  明  鴻
                              法  官  林  茂  權
                              法  官  鄭  小  康
以  上  正  本  證  明  與  原  本  無  異
中    華    民    國    95    年    9     月    29    日
                              書記官  阮  桂  芬


司法院資訊處製作；財團法人民間司法改革基金會備份。
